【裁判字號】    99,裁,1234
【裁判日期】    990527
【裁判案由】    公職人員利益衝突迴避法
【裁判全文】
最  高  行  政  法  院  裁  定
                                      99年度裁字第1234號
上  訴  人  甲○○
訴訟代理人  顧定軒  律師
被 上訴 人  監察院
代  表  人  王建
上列當事人間公職人員利益衝突迴避法事件，上訴人對於中華民
國99年3月18日臺北高等行政法院98年度訴字第2417號判決，提
起上訴，本院裁定如下：
    主  文
上訴駁回。
上訴審訴訟費用由上訴人負擔。
    理  由
一、按對於高等行政法院判決之上訴，非以其違背法令為理由，
    不得為之，行政訴訟法第242條定有明文。依同法第243條第
    1項規定，判決不適用法規或適用不當者，為違背法令；而
    判決有同條第2項所列各款情形之一者，為當然違背法令。
    是當事人以高等行政法院判決有不適用法規或適用法規不當
    為上訴最高行政法院之理由時，其上訴狀或理由書應有具體
    之指摘，並揭示該法規之條項或其內容。如以行政訴訟法第
    243條第2項所列各款情形為理由時，其上訴狀或理由書，應
    揭示合於該條項各款之事實，如未依此項方法表明者，即難
    認為已對高等行政法院判決之違背法令有具體之指摘，其上
    訴自難認為合法。
二、本件上訴人於民國91年3月1日至95年3月1日擔任高雄縣林園
    鄉公所鄉長，為公職人員利益衝突迴避法（下稱迴避法）第
    2條規定之公職人員。明知其妹婿洪文國、妻舅張簡金榮為
    其二親等旁系姻親，屬迴避法第3條第2款規定上訴人之關係
    人，由其僱用為該鄉公所清潔隊隊員，得因上訴人擔任鄉長
    執行職務之作為，直接或間接使洪文國、張簡金榮獲取迴避
    法第4條第3項所稱之非財產上利益，而有利益衝突，應依同
    法第6條、第10條規定自行迴避，停止執行鄉長之僱用職務
    ，並由職務代理人執行之，竟未依法自行迴避，分別於91年
    3月1日及同年7月17日僱用洪文國、張簡金榮為該鄉公所清
    潔隊隊員，使該等人獲取於鄉公所清潔隊擔任臨時人員之非
    財產上利益，被上訴人以其違反迴避法第6條及第10條第1項
    第2款規定，乃依同法第16條規定，以98年1月23日院台申
    利罰字第0981800531號罰鍰處分書分別處以新臺幣（下同）
    100萬元，合計200萬元。上訴人不服，遂循序提起本件行政
    訴訟。
三、本件上訴人對於高等行政法院判決上訴，主張：上訴人業已
    主張高雄縣林園鄉清潔隊員之進用向非由鄉長決定之慣例，
    上訴人於91年3月1日第一次就任鄉長時，該鄉人事室於同日
    下午2時即簽報試用洪文國，上訴人確實不知情，並無故意
    或過失可言，詎原審法院對此卻未予審酌並敘明理由，率認
    上訴人有違反迴避法之故意；縱認應予處罰，惟被上訴人未
    予審酌上訴人二次違章行為、時間接近及違法性認識不足，
    復未審酌上訴人之實際資力，均各課以100萬元之重罰，實
    難符合比例原則，故原判決實有不備理由或理由矛盾之違法
    等語。雖以該判決違背法令為由，惟核其上訴理由，係就原
    審取捨證據、認定事實之職權行使，指摘其為不當，或就原
    審所為論斷，泛言其論斷矛盾，而非具體說明其有何不適用
    法規或適用法規不當之情形，並揭示該法規之條項或其內容
    ，及合於行政訴訟法第243條第2項所列各款之事實，難認對
    該判決之如何違背法令已有具體之指摘。依首開規定及說明
    ，應認其上訴為不合法。
四、據上論結，本件上訴為不合法。依行政訴訟法第249條第1項
    前段、第104條、民事訴訟法第95條、第78條，裁定如主文
    。
中    華    民    國    99    年    5     月    27    日
                    最高行政法院第六庭
                        審判長法官  吳  明  鴻
                              法官  林  茂  權
                              法官  侯  東  昇
                              法官  劉  介  中
                              法官  黃  秋  鴻

以  上  正  本  證  明  與  原  本  無  異
中    華    民    國    99    年    5     月    28    日
                              書記官  吳  玫  瑩

司法院資訊處製作；財團法人民間司法改革基金會備份。
